臺灣基隆地方法院刑事判決　　　　　　　96年度訴字第1103號
公　訴　人　臺灣基隆地方法院檢察署檢察官
被　　　告　丙○○
　　　　　　　　　　（現於臺灣基隆監獄另案執行中）
上列被告因毒品危害防制條例案件，經檢察官提起公訴（96年度
毒偵字第2724號），因被告於準備程序中為有罪之陳述，經本院
合議庭裁定由受命法官獨任行簡式審判程序，本院判決如下：
    主  文
丙○○施用第一級毒品，累犯，處有期徒刑玖月，扣案之第一級
毒品海洛因壹包（驗餘淨重零點貳捌公克）併同難以完全析離之
外包裝袋壹只，沒收銷燬之。
    事實及理由
一、本件犯罪事實、證據及應適用之法條除引用檢察官起訴書之
    記載外（如附件），並補充或更正如下：(1)犯罪事實欄一倒
    數8行「詎其猶不知悔改」等字後補充「基於混合施用第一
    級毒品海洛因、第二級毒品安非他命之犯意，」等字，(2)證
    據部分補充：「被告於本院審理中之白白、毒品初步鑑驗報
    告單、扣案之毒品海洛因照片2張、尿液檢體對照表、法務
    部調查局鑑定書各1紙」；(3)理由部分：「被告持有第一、
    二級毒品以供其施用，持有之低度行為應為施用之高度行為
    所吸收，均不另論罪。扣案之第一級毒品海洛因1包（驗餘
    後淨重0.28公克）併同難以析離之外包裝袋應整體視為查獲
    之毒品（蓋無論以何種方式分離包裝袋與其內裝之毒品，包
    裝袋內均會有極微量毒品殘留，故上述包裝袋應整體視為查
    獲毒品，一併依前揭規定宣告沒收銷燬之，參見最高法院95
    年度臺上字第3739號、第7354號判決），屬違禁物，依毒品
    危害防制條例第18條第1項前段規定宣告沒收銷燬之」。
二、據上論斷，應依刑事訴訟法第273條之1第1項、第299條第1
    項前段、第310條之2、第454條，毒品危害防制條例第10 條
    第1項、第2項、第18條第1項，刑法第11條前段、第47條第1
    項、第55條，判決如主文。
本案經檢察官甲○○到庭執行職務。
中　　華　　民　　國　　96　　年　　12　　月　　31　　日
                  刑事第三庭法    官  鄭培麗
以上正本證明與原本無異。
如不服本判決應於收受本判決後10日內向本院提出上訴書狀，敘
述上訴理由，其未敘述上訴理由者，並得於提起上訴後10日內向
本院補提理由書狀（均須按他造當事人之人數附繕本）「切勿逕
送上級法院」。
中　　華　　民　　國　　96　　年　　12　　月　　31　　日
                            書 記 官  潘端典
附錄論罪法條：
毒品危害防制條例第10條
施用第一級毒品者，處 6 月以上 5 年以下有期徒刑。
施用第二級毒品者，處 3 年以下有期徒刑。
附件：
臺灣基隆地方法院檢察署檢察官起訴書
　　　　　　　　　　　　　　　　　　96年度毒偵字第2724號
　　被　　　告　丙○○　男　40歲（民國○○年○○月○○日生）
　　　　　　　　　　　　住基隆市○○區○○街2巷26之22號
                        （另案在臺灣基隆監獄執行中）
　　　　　　　　　　　　國民身分證統一編號：Ｚ000000000號
上列被告因違反毒品危害防制條例案件，業經偵查終結，認應提
起公訴，茲敘述犯罪事實、證據並所犯法條如下：
　　　　犯罪事實
一、丙○○曾因麻藥案件，經法院分別判處有期徒刑7月、5年3
    月及8月確定；又因煙毒案件，經法院判處有期徒刑3年4月
    確定，上開數罪合併應執行有期徒刑9年1月。再因偽造文書
    案件，經法院判處有期徒刑5月確定，接續執行，於民國93
    年7月10日執行完畢。丙○○前又因施用第二級毒品案件，
    經觀察、勒戒後，認無繼續施用毒品之傾向，由本署檢察官
    於民國88年12月18日，以88年度毒偵緝字第67號不起訴處分
    確定後，5年後復因施用第一級毒品案件，經觀察、勒戒後
    ，認有繼續施用毒品之傾向，送強制戒治，於95年9月21日
    執行完畢釋放出監，並由本署檢察官於同年月29日以95年度
    戒毒偵字第34號為不起訴處分確定。詎其猶不知悔改，復於
    96年10月28日中午12時許，在基隆市○○街某處騎樓，將第
    一級毒品海洛因、第二級毒品安非他命混合稀釋後吸入針筒
    注射之方式，同時施用第一級毒品海洛因及第二級毒品安非
    他命1次。嗣於96年10月28日下午4時30分許，在基隆市○○
    區○○街65巷口，為警因另案緝獲，並扣得第一級毒品海洛
    因1包（淨重0.28公克），且經採驗其尿液呈毒品嗎啡、安
    非他命類陽性反應而查知上情。
二、案經基隆市警察局第一分局報告偵辦。
　　　　證據並所犯法條
一、上揭犯罪事實業經被告丙○○於本署偵詢中坦承不諱，並有
    第一級毒品海洛因 1包（淨重0.28公克）扣案可資佐證，復
    有台灣尖端先進生技醫藥股份有限公司尿液檢驗報告、不起
    訴處分書及刑案資料查註紀錄表附卷可稽，被告犯嫌堪予認
    定。
二、核被告所為，係犯毒品危害防制條例第10條第1、2項之施用
    第一、二級毒品罪嫌。被告所犯施用第一級毒品海洛因與施
    用第二級毒品安非他命之犯行，係一行為觸犯數罪名，屬想
    像競合，請從一重處斷。再被告於受有期徒刑執行完畢後，
    5 年內故意再犯有期徒刑以上之罪，有本署刑案資料查註紀
    錄表附卷可稽，請依累犯規定加重其刑。扣案之毒品，請依
    同條例第18條第1項前段規定宣告沒收並諭知銷燬。
三、依毒品危害防制條例第23條第2項、刑事訴訟法第251條第1
    項提起公訴。
　　此  致
臺灣基隆地方法院
中　　華　　民　　國　　96　　年　　11　　月　　30　　日
                              檢察官  乙  ○  ○
本件正本證明與原本無異
中　　華　　民　　國　　96　　年　　12　　月　　4 　　日
                              書記官  辜  鈞  珩
附錄所犯法條：
毒品危害防制條例第10條
施用第一級毒品者，處 6 月以上 5 年以下有期徒刑。
施用第二級毒品者，處 3 年以下有期徒刑。
